【裁判字號】    99,抗,170
【裁判日期】    990209
【裁判案由】    聲明異議
【裁判全文】
臺灣高等法院民事裁定                   99年度抗字第170號
抗告人  乙○○○
上列抗告人因與相對人甲○○間聲明異議事件，對於中華民國九
十九年一月五日臺灣臺北地方法院九十八年度執事聲字第五一號
裁定提起抗告，本院裁定如下：
    主  文
抗告駁回
抗告費用由抗告人負擔。
    理  由
一、按強制執行事件，由法官或司法事務官命書記官督同執達員
    辦理之。本法所規定由法官辦理之事項，除拘提、管收外，
    均得由司法事務官辦理之。強制執行法第三條及法院組織法
    第十七條之二第一項第二款分別定有明文。又當事人或利害
    關係人，對於執行法院強制執行之命令，或對於執行法官、
    書記官、執達員實施強制執行之方法，強制執行時應遵守之
    程序，或其他侵害利益之情事，得於強制執行程序終結前，
    為聲請或聲明異議；前項聲請或聲明異議，由執行法院裁定
    之；不服前項裁定者，得為抗告。此亦為強制執行法第十二
    條所明定。故司法事務官於強制執行程序中就當事人或利害
    關係人依第十二條所為之聲請或聲明異議，自得立於執行法
    院之地位先為准駁之裁定（處分）。次按司法事務官處理事
    件所為之處分，與法院所為者有同一之效力。當事人對於司
    法事務官處理事件所為之終局處分，得於處分送達後十日之
    不變期間內，以書狀向司法事務官提出異議。司法事務官認
    前項異議有理由時，應另為適當之處分；認異議為無理由者
    ，應送請法院裁定之。法院認第一項之異議為有理由時，應
    為適當之裁定；認異議為無理由者，應以裁定駁回之，此觀
    諸民事訴訟法第二百四十條之三及第二百四十條之四甚明。
    本件抗告人係對於原法院民事執行處司法事務官所為之駁回
    裁定不服而提出異議，司法事務官認其異議無理由而送請原
    法院為裁定，經原法院於民國九十八年十一月十九日以九十
    八年度執事聲字第五一號裁定駁回異議，倘抗告人對該裁定
    不服，依前開規定，自應以抗告方式救濟。另民事訴訟法第
    四百九十五條揭示，依本編規定，應為抗告而誤為異議者，
    視為已提起抗告；應提出異議而誤為抗告者，視為已提出異
    議。故本件抗告人對原裁定表明不服，雖書為「聲明異議」
    ，依上開規定，仍應視為對原裁定提起抗告，合先敘明。
二、再按提起民事抗告，應依民事訴訟法第七十七條之十八繳納
    裁判費，此為必須具備之程式。經查，本件抗告人對於原法
    院九十八年度執事聲字第五一號裁定聲明異議，前已敘明，
    依民事訴訟法第四百九十五條規定，應視為對原裁定提起抗
    告，原法院乃裁定命抗告人於送達後七日內補繳裁判費新臺
    幣（下同）一千元，該裁定已於九十八年十二月十八日送達
    抗告人，有送達證書在卷可稽，抗告人逾期未繳納，原法院
    依前揭規定於九十九年一月五日裁定駁回抗告，於法即無不
    合。抗告意旨以本件係聲明異議，並非提起抗告，無須繳納
    裁判費一千元為由，指摘原裁定不當，求予廢棄，為無理由
    ，應予駁回。又抗告人雖於九十九年二月二日提出抗告狀，
    惟查抗告既不合法又未補正，程序上應予駁回，則抗告狀所
    列無論是否屬實或實體上有無理由，本院均已毋庸審酌，併
    此敘明。
三、據上論結，本件抗告為無理由，爰裁定如主文。
中    華    民    國    99    年    2     月    9     日
                    民事第十七庭
                        審判長法  官  藍文祥
                              法  官  張競文
                              法  官  陳麗芬
正本係照原本作成。
本裁定除以適用法規顯有錯誤為理由外，不得再抗告。如提起再
抗告，應於收受後10日內委任律師為代理人向本院提出再抗告狀
。並繳納再抗告費新台幣１千元。
中    華    民    國    99    年    2     月    9     日
                              書記官  顧倪淑貞

司法院資訊處製作；財團法人民間司法改革基金會備份。
